臺灣宜蘭地方法院刑事判決　　　　　　　 99年度易字第639號
公　訴　人　臺灣宜蘭地方法院檢察署檢察官
被　　　告　董光明
　　　　　　陳證吉
　　　　　　游進勇
上列被告等因竊盜等案件，經檢察官提起公訴（99年度偵字第47
95號），被告等於審理期日就被訴事實均為有罪陳述，經本院裁
定進行簡式審判程序，茲判決如下：
    主  文
董光明犯攜帶兇器竊盜罪，處有期徒刑柒月。緩刑年，緩刑期
間付保護管束，並應向執行檢察官指定之政府機關、政府機構、
行政法人、社區或其他符合公益目的之機構或團體，提供貳佰肆
拾小時之義務勞務。
陳證吉、游進勇共同收受贓物，均累犯，各處拘役伍拾日，如易
科罰金，均以新台幣壹仟元折算壹日。
    事  實
一、陳證吉前於民國96年間因犯竊盜案件，經本院以96年度易字
    第238號判處有期徒刑6月確定，於97年4月2日縮刑期滿執行
    完畢，復又於99年間因犯竊盜案件，經本院以99年度簡字第
    174號判處有期徒刑3月確定，於99年9月17日縮刑期滿執行
    完畢（構成累犯）。游進勇前於98年間因犯偽造文書案件，
    經本院以98年度簡字第789號判處有期徒刑4月，並經減刑為
    有期徒刑2月確定，經易服社會勞動於99年7月29日執行完畢
    （構成累犯）。
二、董光明意圖為自己不法之所有，於99年11月8日晚上20時許
    ，在宜蘭縣冬山鄉○○路○段台電巷1號前，持客觀上對人之
    生命、身體足以造成危害之兇器老虎鉗1支，竊取蘇耀東所
    有車號717－UL號大貨車上價值約新台幣（下同）1萬元之TO
    PLITE牌電池2顆得手後，乃交付陳證吉收受變賣，並承諾給
    予600元以為報酬。陳證吉明知董光明所交付之電池2顆係贓
    物，因貪圖報酬竟予收受，並邀同游進勇一同持將該電池2
    顆至他處販賣，並承諾給予200元以為報酬。游進勇可得預
    見該電池2顆係屬來歷不明之贓物，竟基於縱收受贓物亦不
    違背其本意之間接故意，與陳證吉共同基於收受贓物之犯意
    聯絡而應允之。嗣於翌日即99年11月9日上午10時許，陳證
    吉、游進勇乃一同持該電池2顆前往冬山鄉○○路○段順安國
    中旁之資源回收場欲詢問販賣，於途中在順安國中前為警當
    場查獲，始悉上情。
三、案經蘇耀東告訴暨宜蘭縣政府警察局羅東分局報告台灣宜蘭
    地方法院檢察署檢察官偵查起訴。
    理  由
一、本件被告董光明、陳證吉、游進勇所犯均係死刑、無期徒刑
    或最輕本刑為3年以上有期徒刑以外之罪，其於本院審理期
    日中就被訴事實為有罪之陳述，經本院告知簡式審判程序之
    旨，並聽取當事人意見後，裁定進行簡式審判程序，合先敘
    明。
二、前揭犯罪事實，業據被告三人於本院訊問時坦承不諱，並經
    告訴人蘇耀東於警詢時指述遭竊情節在卷，另有扣案之電池
    2顆（業經發還告訴人）、行竊現場及查獲現場照片共10張
    及贓物認領保管單等在卷可資佐證，則被告三人上開任意性
    自白核與事實相符，應可採信，被告三人犯行堪以認定。
三、核被告董光明所為，係犯刑法第321第1項第3款之攜帶兇器
    竊盜罪；被告陳證吉、游進勇所為，均係犯刑法第349條第1
    項之收受贓物罪。被告陳證吉、游進勇間，有犯意聯絡及行
    為分擔，應成立共同正犯。又被告陳證吉、游進勇有前揭事
    實欄所載之前科執行紀錄，有台灣高等法院被告前案紀錄表
    在卷可稽，被告陳證吉、游進勇均於有期徒刑執行完畢後，
    5年內在犯本件有期徒刑以上之罪，皆為累犯，均應依刑法
    第47條第1項規定加重其刑。爰審酌被告均正值壯年，不思
    以正當方法賺取所需，對於他人財產權利未予尊重，惟於本
    院審理時均坦認犯行，已有悔悟等一切情狀，各量處如主文
    所示之刑，並就被告陳證吉、游進勇部分諭知易科罰金之折
    算標準。至公訴人對於被告陳證吉求處有期徒刑4月、被告
    游進勇求處有期徒刑3月，尚嫌過重，附此敘明。
四、又被告董光明前未曾因故意犯罪受有期徒刑以上刑之宣告，
    有臺灣高等法院被告前案紀錄表一份在卷可按，其雖因一時
    失慮，偶罹刑典而行竊，然犯後已知坦承犯行，應已記取教
    訓，事後復未再有其他竊盜犯行遭警方查獲，故經此偵、審
    程序及刑之宣告後，其應已知警惕而信無再犯之虞，並考量
    被告董光明尚需扶養母親子女，是本院審酌上開各情，認前
    開宣告應執行之刑以暫不執行為適當，爰併予宣告緩刑3年
    ，又為使被告董光明能於本案從中深切記取教訓，爰併依刑
    法第74條第2項第5款之規定，命被告董光明應於緩刑期間，
    依執行檢察官之命令，向指定之公益團體、地方自治團體或
    社區，提供240小時之義務勞務，復依刑法第93條第1項第2
    款之規定，諭知於緩刑期間付保護管束，以勵自新。又如被
    告董光明於本案緩刑期間，違反上開所定負擔情節重大，足
    認原宣告之緩刑難收其預期效果，而有執行刑罰之必要，依
    刑法第75條之1第1項第4款規定，得撤銷其緩刑之宣告，附
    此敘明。
五、至被告董光明持以行竊之老虎鉗1支，被告董光明稱係於行
    竊現場取得，否認為其所有之物，依卷內事證亦尚難認定屬
    被告董光明所有之物，自無從予以沒收，一併敘明。
據上論斷，應依刑事訴訟法第273條之1第1項、第284條之1、第
299條第1項前段，刑法第28條、第321條第1項第3款、第349條第
1項、第47條第1項、第41條第1項前段、第74條第1項第1款、第2
項第5款、第93條第1項第2款，刑法施行法第1條之1第1項、第2
項前段，
本案經檢察官陳錦雯到庭執行職務。
中    華    民    國   100    年    1     月    19    日
                  刑事第四庭法  官  陳雪玉
以上正本證明與原本無異。
如不服本判決應於收受送達後十日內向本院提出上訴書狀，並應
敘述具體理由；其未敘述上述理由者，應於上訴期間屆滿後二十
日內向本院補提理由書(均須按他造當事人之人數附繕本)「切勿
逕送上級法院」。
                            書記官  陳建宇
中    華    民    國   100    年    1     月    19    日
附錄本案論罪科刑法條：
中華民國刑法第321條第1項第3款
（加重竊盜罪）
犯竊盜罪而有左列情形之一者，處6月以上、5年以下有期徒刑：
一、於夜間侵入住宅或有人居住之建築物、船艦或隱匿其內而犯
    之者。
二、毀越門扇、牆垣或其他安全設備而犯之者。
三、攜帶兇器而犯之者。
四、結夥三人以上而犯之者。
五、乘火災、水災或其他災害之際而犯之者。
六、在車站或埠頭而犯之者。
前項之未遂犯罰之。
中華民國刑法第349條第1項
（普通贓物罪）
收受贓物者，處3年以下有期徒刑、拘役或5百元以下罰金。搬運
、寄藏、故買贓物或為牙保者，處5年以下有期徒刑、拘役或科
或併科1千元以下罰金。
因贓物變得之財物，以贓物論。